臺灣臺北地方法院民事判決　　　　　　　 92年度訴字第439號
原　　　告　千翔保全股份有限公司
法定代理人　庚○○
訴訟代理人　己○○
　　　　　　壬○○
　　　　　　乙○○
　　　　　　丙○○
　　　　　　丁○○
被　　　告　甲○○
　　　　　　戊　○
共　　　同
訴訟代理人　簡旭成律師
複 代理 人　辛○○
上列當事人間返還管理服務費事件，本院於中華民國94年4月1日
言詞辯論終結，判決如下：
    主  文
被告應連帶給付原告新臺幣參拾陸萬陸仟元，及自民國九十一年
十一月二十三日起至清償日止，按年利率百分之五計算之利息。
原告其餘之訴駁回。
訴訟費用由原告負擔五分之四，餘由被告連帶負擔。
本判決第一項得假執行。但被告如以新臺幣參拾陸萬陸仟元為原
告預供擔保後，得免為假執行。
原告其餘假執行之聲請駁回。
    事  實
甲、原告方面：
一、聲明：(一)被告應給付原告新臺幣（下同）1,522,402元，及
    自支付命令送達翌日即民國91年11月23日起至清償日止，按
    年利率5％計算之利息。(二)願供擔保請准宣告假執行。
二、陳述：
  (一)訴外人陳家幹於90年8月24日起任職於伊公司，並邀同被告
    為連帶保證人，與伊簽訂服務保證書，被告保證陳家幹受僱
    伊公司期間不得有竊盜、毀損、背信、侵占公款或公物等不
    法行為，否則被告願對陳家幹行為所生之損害，負擔連帶賠
    償責任，並願放棄民法上保證人所得主張之先訴抗辯權。嗣
    伊將陳家幹派駐世紀經貿大廈，擔任現場主管職務，負責該
    大廈之管理維護工作，並代收該大廈各項費用，詎陳家幹竟
    於90年9月至91年9月間，將代收世紀經貿大廈住戶繳納之管
    理費、車位費及廠商支付款項如附件所示款項侵吞入己，合
    計1,522,402元，業經伊賠償予世紀經貿大廈管理委員會（
    下稱管委會），依據前開服務保證書之約定，被告應連帶給
    付前開款項，並自支付命令送達翌日起算法定遲延利息。
  (二)陳家幹侵占款項有工程款及管理費兩部分。工程款部分，廠
    商至世紀經貿大廈施作工程後，陳家幹向管委員會上簽呈請
    領廠商工程款，經管委會批准，陳家幹填具支出證明單，至
    銀行領取款項，侵吞入己，管委會乃另行撥款予廠商支付工
    程款；管理費部分，陳家幹向世紀經貿大廈住戶收取管理費
    後，未存入管委會帳戶，侵占私用，逃逸無蹤，目前為臺灣
    士林地方法院檢察署通緝中。
  (三)本件服務保證書並非單純人事保證契約，應屬混合契約之性
    質，蓋除人事保證外，被告尚應就陳家幹職務行為以外之竊
    盜、毀損、背信、侵占等行為，負連帶賠償責任。退步言，
    縱屬人事保證契約，於服務保證書上已載明：「茲等願對被
    保證人之行為所生之損害，負擔連帶賠償責任，絕無異議」
    ，依照契約自由原則，應認為兩造合意排除民法第456條之2
    第2項規定之適用。
三、證據：提出個人履歷資料卡、服務保證書、票據簽收單、非
    訟事件處理中心通知、臺北市政府警察局大安分局函、各廠
    戶繳交管理費登錄表、報價單、技術服務明細表、應收帳款
    對帳表、發票、工程驗收單各1份、送貨單、付款簽收簿各2
    份、
    證明單各8張、請款單11張、工程維修單、銷貨單各14張、
    存摺交易紀錄22份、收據24張、統一發票36張（以上均影本
    ）為證，聲請訊問證人游禮濯、乙○○。
乙、被告方面：
一、聲明：(一)原告之訴及假執行之聲請均駁回。(二)如受不利之判
    決，願供擔保請准宣告免為假執行。
二、陳述：
  (一)陳家幹侵占款項之時間、地點及款項多寡，其主觀上是否有
    不法所有意圖，均未經法院以刑事判決認定。且原告所提證
    物中，有記名支票或禁止背書轉讓之支票，陳家幹就此支票
    應無從提示付款，自難認為遭其侵占。又管委會是否確實付
    款、廠商是否未收到款項等，均未見原告舉證說明。
  (二)工程款部分，原告所提送貨單、發票、簽呈、請款單、銷貨
    單、對帳單等件，僅能證明廠商與世紀經貿大廈間有交易行
    為，承辦人為陳家幹之事實，而支出證明單僅能證明陳家幹
    為請款名義人，至於款項實際上由何人領取、是否交付廠商
    等事實，則無從據此推認。而證人乙○○及游禮濯之證述，
    亦僅證實管委會曾有部分款項未給付予廠商之事實，至於款
    項是否遭陳家幹侵占，亦不明確。原告提出之存摺雖可見有
    現金或轉帳支出，但部分交易之日期與支出證明單之日期相
    去甚遠，兩者難以勾稽，無法證明為同一筆。原告主張之金
    額、項目前後不一，恐為臨訟拼湊，不能認為真實。
  (三)管理費部分，原告雖提出管理費收繳單，但並未證明管委會
    未收受該部分款項，況部分收繳單上簽收人不明，均無法證
    明款項遭陳家幹侵占。
  (四)再者，前開款項縱為陳家幹所侵占，惟均屬廠商或管委會之
    財物，與原告無關，縱原告因民法第188條規定負有連帶賠
    償責任，然管委會給付予廠商之款項及管理費均係按月支付
    ，原告主張陳家幹於90年9月間至91年8月間有侵占之不法行
    為云云，而原告竟於如此長時間內疏未注意，且未即時通知
    被告，原告之選任或監督難謂為無疏懈，依民法第756條之6
    規定，被告無須負擔全部賠償責任。
    理  由
一、原告起訴主張：訴外人陳家幹於90年8月24日起任職伊公司
    ，並邀同被告為連帶保證人，與伊簽訂服務保證書，若陳家
    幹受僱於伊公司期間有侵占公款等不法行為，被告願就所生
    損害負連帶賠償責任，嗣伊派駐陳家幹負責世紀經貿大樓之
    管理維護工作，並代收各項費用，詎陳家幹竟於90年9月至
    91年9月間，將如附件所示之款項侵吞入己，合計1,522,402
    元，伊已賠償該金額予管委會等情，爰依據前開服務保證書
    之約定，求為命被告連帶給付前開款項，並自支付命令送達
    被告翌日至清償日起至清償日止之法定遲延利息之判決。
二、被告則以：原告無法證明陳家幹確有侵占之事實，且即便陳
    家幹有侵占前開款項，亦均為廠商或管委會之財物，與原告
    無關，如原告係因民法第188條規定負有賠償責任，則原告
    之選任監督即有過失，依民法第756條之6第2款規定，伊得
    請求酌減賠償金額，又依同法第756條之2第2項規定，人事
    保證之保證人賠償金額以賠償事故發生時，受僱人當年可得
    報酬之總額為限等語，資為抗辯。
三、查兩造於90年8、9月間訂立服務保證書，約定被告保證訴外
    人陳家幹受僱於原告公司期間不得有竊盜、毀損、背信、侵
    占公款或公物等不法行為，否則願對陳家幹行為所生之損害
    ，負擔連帶賠償責任，並願放棄民法上保證人所得主張之先
    訴抗辯權，嗣陳家幹經原告派駐世紀經貿大樓擔任現場主管
    ，負責該大廈之管理維護工作，包括代收該大廈各項費用等
    事實，為兩造所不爭，並有個人履歷資料卡（見臺灣士林地
    方法院卷第8至9頁）、服務保證書（見同前法院卷第11頁）
    附卷為憑，堪信為真實。
四、原告主張，其與管委會人員會同計算結果，陳家幹經手之工
    程款項支付及管理費收受金額短少計1,539,102元，遭陳家
    幹侵占，經其賠償予管委會，被告應負連帶賠償責任一節，
    已據其提出票據簽收單及支票等件為證，被告固不否認上開
    文書之真正，惟否認有連帶賠償責任，並以前揭情詞置辯。
    是本件爭點厥為：(一)陳家幹是否侵占管委會之款項；(二)陳家
    幹之侵占行為是否造成原告損害；(三)原告對陳家幹之選任監
    督有無疏懈；(四)兩造簽訂之服務保證書是否屬於民法規定之
    人事保證契約；(五)被告負連帶賠償責任之金額是否以陳家幹
    當年可得報酬之總額為限。茲分述如下：
  (一)按刑事判決所為事實之認定，於獨立民事訴訟之裁判時，本
    不受其拘束。況刑事訴訟之目的在於發現實體之真實，民事
    訴訟的目的在於解決紛爭，並保護當事人的私權，故二者對
    於舉證責任分配法則及法院心證程度之要求並不相同。前者
    ，法院須得到「不容有合理性的懷疑」之確切心證，始可認
    定被告之犯罪事實，後者基於當事人進行主義及辯論主義，
    當事人主張有利於己之事實者，即有提出證據證明其事實真
    實性之責任，僅須兩造當事人提出之「證據優勢」，已足使
    法院取得蓋然性的心證即可。本件原告主張陳家幹侵占之事
    實，乃被告應否負連帶賠償責任之要件，屬重要待證事實，
    然本院判斷陳家幹是否有侵占行為所須之心證度，與刑事法
    院判斷陳家幹是否有刑法上侵占犯行之心證度，自不相同。
    若據原告提出之證據，依照經驗法則，已可推認陳家幹侵占
    款項之行為有高度蓋然性時，即應認定為真實。查證人即管
    委會主任委員游禮濯到庭結稱：「…陳家幹是本大樓前任管
    理委員會總幹事…本大樓代付廠商款項的作業流程是由總幹
    事向主委提出申請，由主委在取款條上蓋章同意後，總幹事
    就到銀行去換支票，再付給廠商」等語（見本院(一)卷第203
    頁），對照附表所示之款項支出，均有游禮濯、財務委員及
    經辦人陳家幹蓋章之簽呈及管理委員會批准、會計核章及申
    請人陳家幹蓋章之支出證明單足資佐證，核與證人所述相符
    ，且簽呈日期與存摺上提領現金交易之日期相近，堪以認定
    為同筆款項。另據證人乙○○即原告公司東區保全部門主管
    證稱：「陳家幹是本公司派駐世紀經貿大樓的總幹事…他不
    見了以後，我們就開始懷疑他的帳目不清，後來聯絡協力廠
    商，發現他應支付的工程款，沒有支付給廠商…這是召集協
    力廠商開會確定的金額」等語（見本院(一)卷第41至42頁），
    可證附表所示款項已經協力廠商確認並未收受。綜上，再參
    以請款單、銷貨單、統一發票及工程維修單等件，堪以認定
    附表所示款項為管委員會應給付予廠商之款項，由陳家幹負
    責經手，並已自管委會之帳戶中提領現金，但廠商並未收到
    款項等事實。復衡以陳家幹目前行蹤不明，因侵占罪等案件
    現經臺灣士林地方法院檢察署通緝中等情，有臺灣高等法院
    通緝記錄表可按，已足推認陳家幹將附表所示之金額侵吞入
    己。
  (二)被告雖辯稱：前開金額縱為陳家幹所侵占，惟均屬廠商或管
    委會之財物，與原告無關，若原告係因民法第188條規定負
    有賠償責任，則原告之選任監督即有過失，依民法第756條
    之6第2款規定，伊得請求酌減賠償金額云云。惟按受僱人因
    執行職務，不法侵害他人之權利者，由僱用人與行為人連帶
    負損害賠償責任，民法第188條第1項前段定有明文。陳家幹
    既為原告之受僱人，而陳家幹經原告派駐在世紀經貿大廈執
    行職務時，有侵占前開款項之行為，揆諸前開法條規定，原
    告應與陳家幹負連帶賠償責任。因此，原告簽發支票賠償予
    世紀經貿大廈管委會1,539,102元，即為原告因陳家幹職務
    上侵占他人款項之行為所受之損害。被告所辯不可採信。又
    民法第188條第1項但書固有：「但選任受僱人及監督其職務
    之執行，已盡相當之注意或縱加以相當之注意而仍不免發生
    損害者，僱用人不負損害賠償責任」，然此規定與同條前段
    規定合併觀察，乃舉證責任倒置之規定。亦即，原則上一旦
    受僱人有故意或過失侵害他人權利之行為，造成損害，則僱
    用人應負連帶賠償責任，無庸審酌僱用人本身有無過失，惟
    僱用人如有異議，得舉證證明其就選任受僱人或監督其職務
    之執行已盡相當之注意義務，或縱經相當之注意仍不免發生
    損害，以主張免除其連帶賠償責任。本件原告因陳家幹侵占
    前開款項，雖已賠付管委會1,539,102元，然原告對於陳家
    幹之選任或監督其職務之執行是否已盡相當之注意或縱加以
    相當之注意仍不免發生損害一節，仍屬未明，被告徒以原告
    已賠償管委會之事實逕予推論原告之選任或監督有過失云云
    ，尚非的論。反之，被告既援引同法第756條之6第2款之規
    定：「有左列情形之者，法院得減輕保證人之賠償金額或免
    除之：……二、僱用人對受僱人之選任或監督有疏懈者」，
    要求酌減賠償金額等語，自應由被告就原告對於陳家幹之選
    任或監督有何疏懈，負舉證證明之責。然查，被告除稱：長
    達一年時間，原告及管委會均未注意陳家幹之侵占行為，且
    未即時通知被告外，尚無其他舉證，自難遽予推認原告對於
    陳家幹之選任或監督有何疏懈。綜上，被告辯稱：原告對於
    陳家幹之選任或監督有疏懈，應予酌減被告之賠償金額云云
    ，尚非可取。
  (三)再按人事保證之保證人，以僱用人不能依他項方法受賠償者
    為限，負其責任，保證人依前項規定負賠償責任時，除法律
    另有規定或契約另有訂定外，其賠償金額以賠償事故發生時
    ，受僱人當然可得報酬之總額為限，民法第756條之2第1項
    、第2項分別定有明文。經查，本件原告之受僱人陳家幹目
    前行蹤不明，因侵占案件經臺灣士林地方法院檢察署於93年
    2 月19日通緝在案，至今尚未緝獲，原告無從向陳家幹請求
    賠償，則原告依照服務保證書之約定，請求被告二人連帶賠
    償其所受之損害，自非無據。又陳家幹侵占如附表所示之金
    額計541,305元，原告陳明陳家幹之薪資為每月30,500元，
    為被告所不爭，則依前開規定，被告應負連帶賠償責任之範
    圍應以366,000元（計算如下：30,500×12＝366,000）為限
    。
  (四)原告固主張：本件為一般保證契約，非人事保證契約云云。
    然據兩造簽訂之服務保證書，開宗明義即為：「吾人願為連
    帶保證人，共同擔保下記被保證人」，並約定「保證被保證
    人於受僱『千翔保全股份有限公司』期間，不得有盜竊、毀
    損、背信、侵佔公款或公物等不法行為亦不得持有或洩漏與
    公司業務有關之一切文書或秘密及為一切有損公司商譽或妨
    礙業務拓展等之不當行為。否則茲等願對被保證人之行為所
    生之損害，負擔連帶賠償責任，絕無異議，並願放棄民法上
    保證人所得主張之先訴抗辯權」（見臺灣士林地方法院卷第
    11 頁），參諸最高法院51年臺上字第1854號及49年台上字
    第2637號判例意旨，本件兩造所簽訂之服務保證書顯屬職務
    保證性質，與一般金錢保證不同。而於88年4月21日修正公
    布、89年5月5日施行之民法債編增定第24節之1，將職務保
    證契約定名為人事保證契約而加以明文化，其中第756條之1
    規定：「稱人事保證者，謂當事人約定，一方於他方之受僱
    人將來因職務上之行為而應對他方為損害賠償時，由其代負
    賠償責任之契約。前項契約，應以書面為之」。本件服務保
    證書於90年8月24日簽訂，自有前開民法人事保證契約規定
    之適用，觀諸服務保證書之約定內容，與前開民法規定人事
    保證契約之意義與要件相符，則本件服務保證契約應有民法
    人事保證契約相關規定之適用。
  (五)原告另稱：本件服務保證書載有「茲等願對被保證人之行為
    所生之損害，負擔連帶賠償責任，絕無異議」，應認為排除
    民法第756條之2第2項規定之適用云云。惟查該條款並未明
    訂排除民法第756條之2第2項保證責任範圍之限制，且合併
    觀察該條款後文為「…負擔連帶賠償責任，絕無異議，並願
    放棄民法上保證人所得主張之先訴抗辯權。」已明白約定拋
    棄先訴抗辯權，同條款卻無「不受民法人事保證人賠償金額
    限制」之明文，自難僅以「絕無異議」四字逕予認為兩造已
    合意排除民法第756條之2第2項規定之適用，原告主張顯無
    足取。
  (六)綜合上述證據及情狀，足以認定遭陳家幹侵占之款項金額如
    附表合計541,305元，已逾被告所應負連帶賠償責任之金額
    366,000元，則被告基於服務保證書之約定及民法第756條之
    2第2項規定，僅於366,000元之範圍內，負連帶賠償責任。
    原告主張遭陳家幹侵占之其餘款項，即無一一審酌之必要，
    附此說明。
四、從而，原告依據兩造簽訂之服務保證書，請求被告連帶給付
    366,000元，及自支付命令送達被告翌日即91年11月23日起
    至清償日止，按年利率5％計算之法定遲延利息，為有理由
    ，應予准許，逾此範圍之請求，洵屬無據，應予駁回。又
    本件係所命給付之金額未逾50萬元之判決，依民事訴訟法第
    389條第1項第5款規定，應依職權宣告假執行。又被告陳明
    願供擔保請准宣告免為假執行，核無不合，爰酌定相當擔保
    金額准許之。原告其餘假執行之聲請，因訴之駁回，已失所
    附麗，應併駁回之。
五、兩造其餘攻擊防禦方法及未及援用之證據資料，經本院審酌
    後，認不影響本件判決之結果，爰不再一一詳予論述，附此
    敘明。
六、據上論結，本件原告之訴為一部有理由，一部無理由。依民
    事訴訟法第79條、第85條第2項、第389條第1項第5款、第39
    2條第2項，判決如主文。
中　　華　　民　　國　　94　　年　　4 　　月　　15　　日
                  臺灣臺北地方法院民事第一庭
                        審判長法  官  詹文馨
                              法  官  傅中樂
                              法  官  林晏如
中　　華　　民　　國　　94　　年　　4 　　月　　15　　日
                          法院書記官  高菁菁
附表：
┌──┬───────┬─────┬─────┬───────────┐
│編號│    項  目    │   金額   │ 支出日期 │        證  據        │
│    │              │（新臺幣）│          │                      │
├──┼───────┼─────┼─────┼───────────┤
│ １ │聯勝環保工程事│15,000    │91.3.4    │存摺（見本院(二)卷第149 │
│    │業股份有限公司│          │          │頁）、支出證明單（見本│
│    │廢棄物清理費用│          │          │院(二)卷第148頁）、91.2.│
│    │（90年11月份）│          │          │18簽呈（見本院(一)卷第17│
│    │              │          │          │2頁）                 │
├──┼───────┼─────┼─────┼───────────┤
│ ２ │同上          │15,000    │91.4.15   │存摺（見本院(二)卷第151 │
│    │（91年2月份） │          │          │頁）、支出證明單（見本│
│    │              │          │          │院(二)卷第150頁）、91.4.│
│    │              │          │          │8簽呈（見本院(一)卷第175│
│    │              │          │          │頁）、請款單（見本院(一)│
│    │              │          │          │卷第176頁）           │
├──┼───────┼─────┼─────┼───────────┤
│ ３ │同上          │15,000    │91.4.15   │存摺（見本院(二)卷第153 │
│    │（91年1月份） │          │          │頁）、支出證明單（見本│
│    │              │          │          │院(二)卷第152頁）、91.4.│
│    │              │          │          │8簽呈（見本院(一)卷第178│
│    │              │          │          │頁）、請款單（見本院(一)│
│    │              │          │          │卷第180頁）           │
├──┼───────┼─────┼─────┼───────────┤
│ ４ │同上          │15,000    │91.7.1    │存摺（見本院(二)卷第157 │
│    │（91年4月份） │          │          │頁）、支出證明單（見本│
│    │              │          │          │院(二)卷第156頁）、91.6.│
│    │              │          │          │24簽呈（見本院(一)卷第18│
│    │              │          │          │8頁）、請款單（見本院 │
│    │              │          │          │(一)卷第190頁）         │
├──┼───────┼─────┼─────┼───────────┤
│ ５ │漢克事務機械有│1,700     │90.11.26  │存摺（見本院(二)卷第159 │
│    │限公司影印機租│          │          │頁 、支出證明單（見本 │
│    │用費用        │          │          │(二)卷第158頁）、90.11.1│
│    │（90年10月份）│          │          │簽呈（見本院(一)卷第156 │
│    │              │          │          │頁）、請款單（見本院(一)│
│    │              │          │          │卷第158頁）           │
├──┼───────┼─────┼─────┼───────────┤
│ ６ │同上          │1,700     │91.4.18   │存摺（見本院(二)卷第165 │
│    │（91年2月份） │          │          │頁）、支出證明單（見本│
│    │              │          │          │院(二)卷第164頁）、91.4.│
│    │              │          │          │8簽呈（見本院(一)卷第159│
│    │              │          │          │頁）、銷貨單（見本院(一)│
│    │              │          │          │卷第161頁）           │
├──┼───────┼─────┼─────┼───────────┤
│ ７ │同上          │1,700     │91.4.23   │存摺（見本院(二)卷第167 │
│    │（91年1月份） │          │          │頁）、支出證明單（見本│
│    │              │          │          │院(二)卷第166頁）、91.4.│
│    │              │          │          │8簽呈（見本院(一)卷第162│
│    │              │          │          │頁）、發票（見本院(一)卷│
│    │              │          │          │第164頁）             │
├──┼───────┼─────┼─────┼───────────┤
│ ８ │吉鳳祥有限公司│2,745     │90.11.9   │存摺（見本院(二)卷第169 │
│    │清潔用品費用  │          │          │頁）、支出證明單（見本│
│    │（90年10月份）│          │          │院(二)卷第168頁）、90.11│
│    │              │          │          │.1 簽呈（見本院(一)卷第1│
│    │              │          │          │16頁）、銷貨單（見本院│
│    │              │          │          │(一)卷第118頁）         │
├──┼───────┼─────┼─────┼───────────┤
│ ９ │同上          │3,300     │91.3.1    │存摺（見本院(二)卷第171 │
│    │（90年12月份）│          │          │頁）、支出證明單（見本│
│    │              │          │          │院(二)卷第170頁）、91.2.│
│    │              │          │          │18簽呈（見本院(一)卷第11│
│    │              │          │          │9 頁）、銷貨單（見本院│
│    │              │          │          │(一)卷第121頁）         │
├──┼───────┼─────┼─────┼───────────┤
│ １０ │永大機電工業股│30,000    │91.4.29   │存摺（見本院(二)卷第175 │
│    │份有限公司電梯│          │          │頁）、支出證明單（見本│
│    │保養費用      │          │          │院(二)卷第174頁）、91.4.│
│    │（90年12月份）│          │          │8簽呈（見本院(一)卷第96 │
│    │              │          │          │頁）、統一發票（見本院│
│    │              │          │          │(一)卷第98頁）          │
├──┼───────┼─────┼─────┼───────────┤
│  │同上          │30,000    │91.6.3    │存摺（見本院(二)卷第177 │
│    │（91年1月份） │          │          │頁）、支出證明單（見本│
│    │              │          │          │院(一)卷第100頁）、91.5.│
│    │              │          │          │29簽呈（見本院(一)卷第99│
│    │              │          │          │頁）、統一發票（見本院│
│    │              │          │          │(一)卷第101頁）         │
├──┼───────┼─────┼─────┼───────────┤
│  │漢士達企業股份│14,360    │91.7.18   │存摺（見本院(二)卷第181 │
│    │有限公司水電保│          │          │頁）、支出證明單（見本│
│    │養維修費用    │          │          │院(二)卷第180頁）、91.6.│
│    │（91年2月份） │          │          │24簽呈（見本院(一)卷第79│
│    │              │          │          │頁）、請款單（見本院(一)│
│    │              │          │          │卷第81頁）            │
├──┼───────┼─────┼─────┼───────────┤
│  │同上          │145,800   │91.9.3    │存摺（見本院(二)卷第183 │
│    │（91年6月份及 │          │          │頁）、支出證明單（見本│
│    │7月份）       │          │          │院(二)卷第182頁）、91.9.│
│    │              │          │          │2簽呈（見本院(一)卷第86 │
│    │              │          │          │頁）、統一發票（見本院│
│    │              │          │          │(一)卷第88頁）、請款單（│
│    │              │          │          │見本院(一)卷第89頁）、工│
│    │              │          │          │程維修單（見本院(一)卷第│
│    │              │          │          │89至90頁）            │
├──┼───────┼─────┼─────┼───────────┤
│  │同上          │250,000   │91.9.4    │存摺（見本院(二)卷第185 │
│    │              │          │          │頁）、支出證明單（見本│
│    │              │          │          │院(二)卷第184頁）、91.9.│
│    │              │          │          │2簽呈（見本院(一)卷第132│
│    │              │          │          │頁）、統一發票（見本院│
│    │              │          │          │(一)卷第133至134頁）    │
├──┼───────┼─────┼─────┼───────────┤
│合計│              │541,305   │          │                      │
└──┴───────┴─────┴─────┴───────────┘
如對本判決上訴，須於判決送達後20日內向本院提出上訴狀
